# Romain Savigny

Je suis Romain, un jeune talent de 19 ans, passionné par l'informatique et profondément investi dans le monde du développement web en tant qu'étudiant en développement web. Mes compétences techniques en HTML, CSS, SCSS, JavaScript, React et SEO illustrent mon engagement et ma volonté de briller dans ce domaine en constante évolution. Bien que mes connaissances en jQuery et PHP soient encore au stade de notions, je suis résolu à les approfondir pour relever de nouveaux défis.



contact@romainsavigny.be

10 November, 2003

github.com/IAmRom1

Belgigue

romainsavigny.be

#### **FORMATIONS**

#### Développeur Front-end **IFAPME**

09/2023 - Present

Axis Parc

Cours

Front-End

Back-End

#### Auxiliaire Administratif et d'Accueil Escalpade

09/2020 - 07/2023

I imal

Cours

Travaux de bureau

 Outil Application Bureautique

#### **EXPÉRIENCES PROFESSIONNELLES**

#### Job Étudiant

Hôtel de ville de Wavre

07/2023

**Wavre** 

Tâches

- Accueil
- Archivage
- Classement
- Encodage de donnée

#### Stage en Auxiliaire Administratif et d'Accueil

Hôtel de ville de Wavre

03/2023 - 03/2023

Wavre

Duré du stage: 3 semaines

Tâches

- Accueil
- Archivage
- Classement
- Réalisation d'une base de données sur phpMyAdmin

#### Stage en Auxiliaire Administratif et d'Accueil

Maison médicale de Mont-Saint-Guibert

11/2021 - 11/2021

Mont-Saint-Guibert

Duré du stage: 2 semaines

Tâches

- Accueil
- Archivage
- Classement

## **COMPÉTENCES**

Connaissance de l'outil informatique

Connaissance de Windows (10 &

Connaissance en Front-end (HTML, SCSS, JS et React)

Connaissance en Back-end (PHP)

#### **PROJET**

Connaissance en SEO

Création d'une mini entreprise (LJE) (2021 - 2023)

- Endosser le rôle de directeur pour la gestion des projets de la minientreprise
- Assumer la responsabilité des services marketing et finance

## **DÎPLOMES**

CQ6P (2022 - 2023)

CEB

Diplôme obtenu en jury central.

## **LANGUES**

**Anglais** 

 $\bullet$  0 0 0

Néerlandais

• 0 0 0 0

## **CENTRES D'INTÉRÊT**

Jeux vidéo

Musique

Programation